【裁判字號】    98,台抗,261
【裁判日期】    980416
【裁判案由】    債務人異議之訴聲請停止執行
【裁判全文】
最高法院民事裁定              九十八年度台抗字第二六一號
再 抗告 人  開明工商服務顧問有限公司
法定代理人  丁○○
再 抗告 人  甲○○
            乙○○
            丙○○
共      同
代  理  人  林永勝律師
上列再抗告人因與相對人法務部行政執行署台北行政執行處等間
請求債務人異議之訴聲請停止執行事件，對於中華民國九十八年
二月二十五日台灣高等法院裁定（九十八年度抗字第三二二號）
，提起再抗告，本院裁定如下：
    主  文
再抗告駁回。
再抗告程序費用由再抗告人負擔。
    理  由
按有回復原狀之聲請，或提起再審或異議之訴，或對於和解為繼
續審判之請求，或提起宣告調解無效之訴、撤銷調解之訴，或對
於許可強制執行之裁定提起抗告時，法院因必要情形或依聲請定
相當並確實之擔保，得為停止強制執行之裁定，強制執行法第十
八條第二項定有明文。所謂法院以裁定命聲請人即債務人供擔保
後停止強制執行，其擔保金額之多寡應如何認為相當，原屬於法
院職權裁量之範圍。如已斟酌債權人因停止執行所應受之損害，
自非當事人所可任意指摘，且所謂相當並確實之擔保，其數額應
依標的物停止執行後，債權人未能即時受償所受之損害額定之，
非以其債權額為依據。本件再抗告人以坐落台北市○○區○○段
四小段六三七及六三六地號土地，權利範圍各為全部及四分之三
（下稱系爭土地），業經台灣台北地方法院（下稱台北地院）判
決再抗告人開明工商服務顧問有限公司（下稱開明公司）應移轉
與再抗告人甲○○、乙○○及丙○○（下稱吳定金等三人）所有
確定。甲○○等三人為系爭土地之所有權人，相對人財政部台北
市國稅局中南稽徵所（下稱國稅局中南稽徵所）、法務部行政執
行署台北行政執行處（下稱台北行政執行處）查封系爭土地，即
有錯誤。因相對人台北行政執行處已定於九十八年一月八日拍賣
系爭土地，爰依強制執行法提起異議之訴，並依該法第十八條規
定，向台北地院聲請准予供擔保停止強制執行。經台北地院裁定
命再抗告人供擔保後，得於異議之訴事件判決確定前暫予停止系
爭強制執行程序。再抗告人不服，提起抗告。原法院認定：再抗
告人所為相對人係違法取得對開明公司之執行名義及其係違法查
封、拍賣甲○○等三人所有系爭土地等爭執，乃屬其等所提債務
人異議之訴之本案訴訟待解決之問題，尚非系爭聲請停止執行程
序事件所得審究。而就其聲請停止系爭強制執行程序部分，經審
酌相對人國稅局中南稽徵所對開明公司之執行債權額（開明公司
滯納營利事業所得稅所應繳納之金額）共達新台幣（下同）六百
九十一萬四千五百四十五元，按法定利率年息百分之五計算，至
再抗告人所提債務人異議之訴判決確定終結時各審級所需之審理
期限共約五年後，該所因再抗告人聲請停止執行致未能即時受償
之損害為一百七十二萬八千六百三十六元。台北地院依此酌定再
抗告人應供擔保之金額，即無不合等情，因而維持台北地院之裁
定，以裁定駁回再抗告人之抗告，揆諸首開說明，於法核無違誤
。再抗告意旨，仍執前詞，並以法院應同時命相對人提供擔保，
始為合法等詞，指摘原裁定不當，求予廢棄，非有理由。
據上論結，本件再抗告為無理由。依強制執行法第三十條之一，
民事訴訟法第四百九十五條之一第二項、第四百四十九條第一項
、第九十五條、第七十八條，裁定如主文。
中    華    民    國  九十八  年    四    月   十六   日
                      最高法院民事第三庭
                          審判長法官  蘇  茂  秋
                                法官  陳  碧  玉
                                法官  王  仁  貴
                                法官  張  宗  權
                                法官  葉  勝  利
      本件正本證明與原本無異
                                      書  記  官
中    華    民    國  九十八  年    四    月  二十八  日
                                                      K


司法院資訊處製作；財團法人民間司法改革基金會備份。
